# LUIS ALBERTO MORALES VILLACA

DESARROLLADOR FULLSTACK



+2 años de experiencia como Desarrollador Fullstack con Java + Javascript.

Enfocado en el desarrollo de aplicaciones web que cumplan con los objetivos de las empresas.

Estudiante de Ingenieria de Sistemas con experiencia en el sector emprerial y freelancer.

## **EXPERIENCIA**

## Desarrollador Fullstack en Posgrado UAP

Octubre 2022 - Diciembre 2023 (14 meses)

#### Responsabilidades:

- Analisis de requerimientos con el personal de la institución.
- Colabore en el desarrollo Backend con servicios, REST API, pruebas de integracion con contenedores Docker y JUnit.
- Participe en el modelado de la base de datos y desarrollo de consultas + reportes SQL
- Colaboracion en el desarrollo Frontend con las interfaces de usuario y consumo de API.

Stack: Java, Jasper Report, Spring Boot, Typescript, Vue, PostgreSQL, Docker.

## Desarrollador Fullstack siendo Freelancer

Enero 2022 - Actualidad

#### Responsabilidades:

- Reuniónes para obtener requerimientos del negocio con el personal.
- Desarrollo de base de datos, servicios que se adecuen a los intereses del cliente.
- Desarrollo de las interfaces graficas para el usuario

Stack: Java, Spring Boot, MySQL, PostgreSQL, Vue, jQuery, HTML, CSS, JS.

## Desarrollador Frontend en Universidad Amazónica de Pando

Mayo 2023 - Octubre 2023 (6 meses)

#### Responsabilidades:

- Mantenimiento de paginas web informativas.
- Rediseño de interfaces de usuario de proyectos MVC

Stack: HTML, CSS, JS, Thymeleaf

# **EDUCACIÓN**

# Ingenieria de Sistemas en Universidad Amazónica de Pando

Marzo 2022 - Actualidad

Actualmente sigo en proceso de obtener la licenciatura.

# **IDIOMAS**

**Español** nivel Nativo **Ingles** nivel B1